臺灣高等法院臺中分院刑事判決　　　　　　　　　　九十四年度上訴字第九六○號
　　上　訴　人
　　即　被　告　乙○○
右上訴人因毒品危害防制條例案件，不服臺灣彰化地方法院九十三年度訴字第一六五
七號中華民國九十四年三月二十一日第一審判決（起訴案號：臺灣彰化地方法院檢察
署九十三年度毒偵字第三六四五號），提起上訴，本院判決如左：
    主      文
上訴駁回。
    事      實
一、乙○○前曾因施用毒品案件，經臺灣彰化地方法院以九十年度毒聲字第五四七號
    裁定送觀察、勒戒後，認有繼續施用毒品之傾向，由臺灣彰化地方法院檢察署檢
    察官聲請強制戒治，並以九十年度毒偵字第二七七一號、九十年度毒偵緝字第二
    八八號提起公訴，經臺灣彰化地方法院以九十年度訴字第一○二六號判處有期徒
    刑二年，上訴後經本院駁回其上訴，而於民國（下同）九十一年四月十一日確定
    在案，甫於九十三年七月二十一日縮短刑期假釋出監（縮刑期滿日期為九十三年
    十二月十九日，不構成累犯），另強制戒治部分則經同院以九十年度毒聲字第二
    七三一號裁定令入戒治處所施以強制戒治，於九十年十二月十七日停止戒治出所
    付保護管束，並於九十一年六月三十日保護管束期滿未經撤銷保護管束，視為執
    行完畢釋放。詎乙○○猶不思悔改，復於前揭強制戒治執行完畢釋放後五年內，
    基於施用第一級毒品海洛因之犯意，於九十三年九月二十一日或前三日內之不詳
    時間，在臺中縣梧棲鎮○○路○段六九九號之童綜合醫院住院病房內，以將海洛
    因摻入香煙中點火使產生煙霧吸用之方式，施用第一級毒品海洛因一次。嗣於九
    十三年九月二十一日因受保護管束期內定期至臺灣彰化地方法院檢察署接受尿液
    採驗，結果呈嗎啡陽性反應，始查悉上情。
二、案經臺灣彰化地方法院檢察署檢察官自動偵查起訴。
    理      由
一、訊據上訴人即被告（下稱被告）乙○○對於右揭犯罪事實供認不諱（見本院卷第
    二三頁至第二五頁），且被告於前揭時地經採取之尿液送驗結果，呈嗎啡陽性反
    應（按一般施用海洛因者會在其體內代謝為嗎啡成分殘留，並經由尿液排出），
    亦有臺灣彰化地方法院檢察署受保護管束人（被告）尿液檢體監管紀錄表及中山
    醫學大學附設醫院藥物濫用檢測中心檢驗報告各一紙附卷可稽（見偵查卷第一○
    頁至第一一頁），足徵被告之自白與事實相符，堪足採信。至被告於九十三年八
    月二十八日因心肌梗塞至童綜合醫院急診並進行心導管氣球擴張及支架術時，醫
    院雖曾施予靜脈注射嗎啡三毫克止痛，惟距離採尿檢驗之九月二十一日時間間隔
    甚久，已不致使尿液檢驗呈嗎啡陽性反應，且除前開嗎啡藥劑外，自九十三年八
    月二十八日起至同年十月一日止，童綜合醫院開立予被告服用之藥物，並無任何
    藥物足以引起尿液呈嗎啡陽性反應，此有童綜合醫院九十三年十一月三日（９３
    ）童醫字第一二四三號函、行政院衛生署管制藥品管理局九十四年二月四日管檢
    字第○九四○○○一○九○號函等各一份在卷可憑，則被告前揭呈嗎啡陽性反應
    之尿液檢驗結果，自不可能係因前開手術及服用藥物所引起，附此敘明。又被告
    前曾因施用毒品案件，經臺灣彰化地方法院以九十年度毒聲字第二七三一號裁定
    令入戒治處所施以強制戒治，於九十年十二月十七日停止戒治出所付保護管束，
    並於九十一年六月三十日保護管束期滿未經撤銷保護管束，視為執行完畢釋放，
    亦有臺灣高等法院被告全國前案紀錄表一份可按，是被告於前揭強制戒治執行完
    畢釋放後五年內，再犯施用第一級毒品之罪，自應依法追訴審判。是罪證明確，
    被告之犯行堪以認定。
二、核被告所為，係犯毒品危害防制條例第十條第一項之施用第一級毒品罪。其施用
    前之持有第一級毒品犯行，已為施用之高度行為所吸收，不另論罪。原審調查後
    ，適用毒品危害防制條例第十條第一項，並審酌被告前因施用毒品案件，經臺灣
    彰化地方法院判處有期徒刑二年確定，尚在假釋中，即於假釋中復行施用第一級
    毒品，自制能力顯有不足，及其犯罪之動機、目的、手段、施用毒品次數僅一次
    ，及犯後坦承犯行、態度尚佳等一切情狀，量處被告有期徒刑九月，以示懲儆，
    認事用法核無違誤，量刑亦妥適。被告上訴意旨指摘原判決量刑過重，並無理由
    ，應予駁回。
三、據上論結，應依刑事訴訟法第三百六十八條，判決如主文。
本案經檢察官甲○○到庭執行職務。
中      華      民      國　    九十四     年     五      月   二十四 　日
                                臺灣高等法院臺中分院刑事第八庭
                                      審判長法  官  羅　得　村
                                      　　　法　官  陳  毓  秀
                                  　　　法　官　劉　榮　服
右正本證明與原本無異。
如不服本判決應於收受送達後十日內向本院提出上訴書狀，其未敘述上訴之理由者並
得於提起上訴後十日內向本院補提理由書（均須按他造當事人之人數附繕本）。
　　　　　　　　　　　　　　　　　　　　　　書記官  周　巧　屏
中      華      民      國　    九十四     年     五      月   二十四 　日
附錄論罪科刑法條全文：
毒品危害防制條例第十條第一項：
施用第一級毒品者，處六月以上五年以下有期徒刑。
　　　　　　　　　　　　　　　　　　　　　　　　　　　　　　　　　　　　Ｒ
